臺灣高等法院刑事判決　　　　　　　　95年度上訴字第1001號
上　訴　人
即　被　告　甲○○
選任辯護人　余鐘柳律師
上列上訴人因毒品危害防制條例等案件，不服臺灣基隆地方法院
94年度重訴字第14號，中華民國94年12月22日第一審判決（起訴
案號：臺灣基隆地方法院檢察署94年度偵字第3122號），提起上
訴，本院判決如下：
    主  文
原判決撤銷。
甲○○連續販賣第一級毒品，累犯，處有期徒刑拾貳年。扣案之
第一級毒品海洛因貳包（毛重共貳佰柒拾捌公克內之壹佰公克）
、第一級毒品海洛因貳包（淨重玖點零參公克）均沒收銷燬。扣
案之包裹上開第一級毒品海洛因之包裝袋肆只、葡萄糖毛重柒點
玖公克、磅秤貳台、未扣案之搭配門號0000000000號、
0000000000號、0000000000號、0000000000號之行動電話肆具均
沒收，行動電話肆具如全部或一部不能沒收時，追徵其價額。販
賣毒品所得新台幣肆萬柒仟元均沒收，如全部或一部不能沒收時
，以其財產抵償之；又連續販賣第二級毒品安非他命，累犯，處
有期徒刑伍年。扣案同上磅秤貳台、未扣案同上搭配門號
0000000000號、0000000000號、0000000000號之行動電話具均
沒收，行動電話具如全部或一部不能沒收時，追徵其價額。販
賣毒品所得新台幣貳拾萬肆仟元均沒收，如全部或一部不能沒
收時，以其財產抵償之；又未經許可持有其他可發射子彈具有殺
傷力之槍枝，累犯，處有期徒刑年陸月，併科罰金新臺幣拾萬
元，罰金如易服勞役以新臺幣貳仟元折算壹日。扣案之改造手槍
壹枝（槍枝管制編號：0000000000，含彈匣壹個）沒收之。應執
行有期徒刑拾捌年陸月，併科罰金新臺幣拾萬元，罰金如易服勞
役，以新臺幣貳仟元折算壹日。扣案之第一級毒品海洛因貳包（
毛重共貳佰柒拾捌公克內之壹佰公克）、第一級毒品海洛因貳包
（淨重玖點零參公克）均沒收銷燬。扣案之包裹上開第一級毒品
海洛因之包裝袋肆只、葡萄糖毛重柒點玖公克、磅秤貳台、改造
手槍壹支（槍枝管制編號：00000000000，含彈匣壹個）、未扣
案之搭配門號0000000000號、0000000000號、0000000000號、
0000000000號之行動電話肆具均沒收，行動電話肆具如全部或一
部不能沒收時，追徵其價額。販賣毒品所得新台幣共貳拾捌萬壹
仟元均沒收，如全部或一部不能沒收時，以其財產抵償之。
    事  實
一、甲○○前因違反麻醉藥品管理條例案件，經臺灣臺北地方法
    院以82年度易字第4263號判處有期徒刑6月確定。復因違反
    麻醉藥品管理條例等案件，經臺灣臺北地方法院以82年度訴
    字第2429號判處有期徒刑5年6月確定，前開2案並經同一法
    院以83年度聲字第212號裁定定應執行有期徒刑5年10月，經
    接續執行於民國84年8月3日縮短刑期假釋出監。於假釋期間
    內，又因違反麻醉藥品管理條例案件及偽造文書案件，分別
    經臺灣基隆地方法院以85年度易字第1205號、86年度易字第
    683號，各判處有期徒刑4月確定，前揭假釋因此遭撤銷，所
    餘殘刑3年8月27日並與上開有期徒刑合併執行之。另因違反
    麻醉藥品管理條例案件及贓物案件，分別經臺灣臺北地方法
    院以86年度易字第1561號判處有期徒刑10月確定，及臺灣基
    隆地方法院以86年度易字第705號有期徒刑5月，經本院以86
    上易字第5921號判決上訴駁回確定，並接續於上開有期徒刑
    後執行之，嗣於89年8月1日縮短刑期假釋出監。惟其於假釋
    期間，復因違反毒品危害防制條例案件，而遭撤銷假釋，所
    餘殘刑1年11月2日則於93年1月31日縮刑期滿執行完畢。
二、甲○○明知海洛因係毒品危害防制條例公告列管之第1級毒
    品，不得非法製造、運輸、販賣、持有，且係行政院公告管
    制進出口物品，不得從國外私運進口，甲○○竟基於意圖營
    利販賣第一級毒品海洛因之概括犯意，於附表一所示時間，
    與徐楷立（所涉運輸毒品部分，業經本院以94年度上重訴字
    第109號判決處以無期徒刑，並經最高法院以95年度台上字
    第2976號判決上訴駁回確定）商議，由甲○○出資及支付費
    用，委請徐楷立在大陸地區購買海洛因運輸進入臺灣地區（
    徐楷立不知販入海洛因之目的）。謀議既定，甲○○即與徐
    楷立共同基於私運管制物品第一級毒品海洛因進口之概括犯
    意聯絡，兩人分別以其等所持用門號0000000000號、
    0000000000號之行動電話做為運輸毒品之聯絡工具，由甲○
    ○先後交付附表一之價金予徐楷立，推由徐楷立於附表一之
    時間，攜至大陸地區向姓名年籍不詳綽號「小劉」之成年男
    子購入如附表一編號1、2所示之第一級毒品海洛因後，走私
    運輸來台。甲○○取得徐楷立私運入境之海洛因後，即以其
    所持用之0000000000號、0000000000號、0000000000號行動
    電話門號做為與購毒品者交易時之聯絡工具，並將海洛因、
    葡萄糖以4/5:1/5之比例混合，再予以分裝，連續於附表二
    編號1至4所示之時間、地點、價格，售出第一級毒品海洛因
    予乙○○、蘇明冠、楊麗秋、林琪（綽號「牙刷」）多次
    （上開4人所涉違反毒品危害防制條例罪嫌，另由臺灣基隆
    地方法院檢察署檢察官偵辦）；期間並與林燦燃（所涉違反
    毒品危害防制條例罪嫌，另由臺灣基隆地方法院檢察署檢察
    官偵辦）共同基於販賣第一級毒品海洛因之概括犯意聯絡，
    由甲○○於附表二編號5所示時間，連續將欲販售之海洛因
    交予林燦燃持往附表二編號5所示地點轉交予買主即姓名年
    籍不詳綽號「文良」之成年男子2次。甲○○另基於意圖營
    利販賣第二級毒品安非他命之概括犯意，先於附表三所示時
    間、地點及價格，向林琪購入第二級毒品安非他命，再於
    附表四編號1至4所示時間、地點、價格，售出第二級毒品安
    非他命予乙○○、杜長齡（所涉違反毒品危害防制條例罪嫌
    ，另由臺灣基隆地方法院檢察署檢察官偵辦中）、林琪、
    楊麗秋，期間更與林燦燃共同基於販賣第二級毒品安非他命
    之犯意聯絡，由甲○○於附表四編號4所示時間，將欲販賣
    之安非他命交給林燦燃轉交予買主楊麗秋1次。
三、甲○○明知具有殺傷力之改造手槍及子彈，非經中央主管機
  　關許可不得持有，竟於93年6、7月間，在宜蘭縣某處，以新
    台幣（下同）3萬元之代價，向姓名年籍不詳綽號「阿隆」
    之成年男子，購得仿FN廠1910型半自動手槍製造之金屬玩具
    手槍，換裝土造金屬槍管改造而成之具殺傷力改造手槍1支
    （槍枝管制編號:0000000000，含彈匣1個）、具有殺傷力之
    子彈17顆及不具有殺傷力之子彈7顆（以上查獲之子彈共24
    顆，均經鑑驗試射而滅罄），而未經許可無故持有該等具殺
    傷力之改造手槍及子彈。
四、嗣因徐楷立自大陸地區購買第一級毒品海洛因（即附表一編
    號2所示）後，於94年6月13日中午，自大陸湖南搭機至香港
    ，再轉搭中華航空CI-642號班機返臺，於當日下午10時30分
    許，於桃園縣國際機場第一航廈入境通關時，為警當場查獲
    其受甲○○之託運輸入境之第一級毒品海洛因（毛重100公
    克，當日警方查獲徐楷立攜帶第一級毒品海洛因2包，合計
    毛重278公克、淨重264.02公克，其中毛重100公克之海洛因
    係甲○○託徐楷立購買，另毛重100公克係「寶哥」託徐楷
    立購買，餘毛重78公克係徐楷立自己購買）。警方另循線依
    法聲請對甲○○進行通訊監察，於94年8月1日16時46分許，
    執搜索票搜索甲○○位在基隆市○○街38號6樓住處，當場
    查獲甲○○所有之第一級毒品海洛因2包淨重共9.03公克（
    係徐楷立第1次運輸來台後交付甲○○，甲○○尚未售出之
    毒品）、其所有供販賣海洛因所用之葡萄糖毛重7.9公克、
    其持有供販賣海洛因、安非他命所用之行動電話0000000000
    號晶片卡1張、磅秤2台及改造手槍1支（含彈匣1個）、子彈
    24顆（其中7顆經內政部警政署刑事警察局鑑驗結果認不具
    殺傷力，餘17顆有殺傷力），與本案無關之不具殺傷力之信
    號彈2支、其所有供己施用之第二級毒品美沙冬錠1顆、吸食
    器1組、塑膠吸管2支等物而獲悉上情。
五、案經基隆市警察局移送台灣基隆地方法院檢察署檢察官偵查
    起訴暨同署檢察官移送併辦（95年度偵字第60號偵查卷）。
    理  由
壹、證據能力部分：
一、上訴人即被告甲○○辯稱：伊於原審認罪，係因受命法官說
　　伊如果承認就讓伊交保，伊才願意認罪云云。辯護人主張被
　　告於偵查期間遭羈押禁見，雖一再請求解除禁見，惟公訴人
　　置之不理，直至出庭供稱有販賣毒品情事後，檢察官才解除
　　禁見處分，認此與強暴脅迫之方式取供所得之自白並無不同
　　，其偵訊筆錄應無證據能力云云。惟被告於94年8月2日偵訊
　　時即已坦承有販賣海洛因之犯行（見偵字第3122號偵卷第99
　　-100頁），檢察官始於當日向臺灣基隆地方法院法官聲請羈
　　押禁見，被告嗣於94年9月20日、10月14日、11月4日歷次偵
　　訊時亦坦承有販賣海洛因及安非他命之犯行（見前開偵卷第
　　209-210頁、第318-319頁、第367頁），檢察官於94年9月22
　　日聲請延長羈押並仍維持禁見之處分（見偵卷第234頁），
　　顯見檢察官聲請羈押禁見及延長羈押之聲請，均未因被告自
    白販賣毒品而有所影響。且被告於原審為延長羈押訊問時亦
    坦承有販賣海洛因、安非他命（見原審偵聲字第60號第13頁
    ），被告既於偵訊及原審均為相同之自白，難認檢察官於職
    權內行使強制處分權有何強暴、脅迫之情形。又被告於原審
    歷次開庭（94年11月11日、11月28日、12月8日）均坦承認
    罪，原審於初次訊問後即將被告羈押至宣判後，才借予臺灣
    基隆地方法院檢察署另案執行（見原審卷第101頁）。被告
    既自始均坦承犯行，原審受命法官殊無告知被告如認罪即予
    以交保之必要，故被告、辯護人前開主張，均與常情有違，
    難認屬實。被告於警詢、偵查中之自白既均經全程錄音且出
    於自由意志陳述，且所述運輸、販賣毒品、持有槍、彈之內
    容皆描述詳細具體，並大致相符，應認均有證據能力。
二、按偵查中向檢察官所為之陳述雖仍為審判外之陳述，但立法
    者衡量刑事訴訟法規定檢察官代表國家偵查犯罪、實施公訴
    ，依法有訊問被告、證人、鑑定人之權，且實務運作時，偵
    查中檢察官向被告以外之人所取得之陳述，原則上均能遵守
    法律規定，不致違法取供，其可信性極高，為兼顧理論與實
    務為由，而對「被告以外之人於偵查中向檢察官所為之陳述
    」，例外規定除有顯不可信之情況者外，得為證據。查本件
    證人乙○○、蘇明冠、杜長齡、林燦燃、徐楷立於於檢察官
    偵訊時所為之證述，業經具結，且渠等製作筆錄之日期均距
    案發時間不久，筆錄記載完整，並無瑕疵，核其情狀並無何
    顯不可信之特別情形，自均合於刑事訴訟法第159條之1第2
    項之規定，自均有證據能力。
三、至法務部調查局鑑定通知書、行動電話通訊監察譯文、入出
    境查詢資料、中國信託商業銀行函附徐楷立帳戶交易明細表
    、搜索扣押筆錄、內政部警政署刑事警察局鑑定書等，被告
    及辯護人迄於本院言詞辯論終結前均未表示異議，本院審酌
    並無證據足資認定有何違法取證之情形，依刑事訴訟法第
    159條之5之規定，認前開證據均有證據能力。
貳、實體部分：
一、訊據被告固坦承有委託徐楷立代為購買海洛因、持有槍、彈
    之犯行，惟矢口否認有運輸及販賣毒品，辯稱：伊有出資委
    託徐楷立購買毒品，但徐楷立究至何處購買毒品，伊不知情
    ，伊並無運輸毒品之認識與故意。伊雖有販賣毒品予蘇明冠
    等人，但伊是以買入之成本價賣出，並未賺取差價。另伊僅
    係幫乙○○調取毒品，並非販賣云云。經查：
  (一)關於運輸及販賣第一級毒品海洛因部分：
  1.訊據被告甲○○迭於警詢、偵查及原審供承：海洛因係伊出
    資委託徐楷立從大陸夾帶入境，第1次入境在94年6月1日，
    伊出資35萬元購買220公克海洛因，另給付徐楷立10萬元為
    報酬，伊當日去機場載徐楷立，徐楷立在伊住處將海洛因交
    予伊，第2次入境在94年6月13日，伊付15萬元給徐楷立欲購
    買100公克之海洛因。除第1次有先給徐楷立部分現金外，2
    次款項均係以現金匯入徐楷立中國信託銀行之帳戶等語不諱
    （見偵卷第8-9頁、第99頁、第318頁、第341頁、聲羈字第
    862號卷第23頁、第26頁、原審卷第24頁、第26頁、第69 頁
    、第70頁），並據證人徐楷立於偵訊時證稱：94年5月24 日
    有受甲○○委託出國購買海洛因，於94年6月1日將毒品攜帶
    回國，並交予甲○○，該次攜帶毒品之酬金為10萬元，約買
    了200公克，是在94年6月初在大陸廣州向劉姓大陸人士買的
    ，購買毒品之價金是94年5月底甲○○交給伊，一部分是現
    金、一部分是匯款，匯到伊在中國信託之帳戶，該次購買毒
    品價金連同酬勞共45萬元，海洛因是伊回國當天甲○○到機
    場接機，伊在回程路上交給他。94年6月8日又受甲○○委託
    到大陸購買毒品，將海洛因於94年6月13日攜帶入境，該次
    海洛因100公克是在廣州向劉姓人士買的，15萬元價金是甲
    ○○匯款給伊等語屬實（見偵卷第180至182頁），被告與徐
    楷立上揭所述，就購買之金額、數量、交款之方式、入境及
    交付毒品予被告之時間等情皆悉相符合，被告既曾親自至機
    場為徐楷立接機，並向徐楷立拿取購得之海洛因，顯見被告
    確實知悉徐楷立至大陸為其代購海洛因後私運回台，證人徐
    楷立雖嗣於本院審理時改稱：甲○○有匯款給伊，託伊去大
    陸幫他看毒品的好壞與價錢，但伊並沒有幫他購買毒品，94
    年6月13日攜帶入境的海洛因，都是受「阿寶」的委託購買
    ，與甲○○無關云云（見本院95年6月6日審判筆錄第4、5
    頁），惟此核與被告於本院所陳：徐楷立有為伊代購海洛因
    ，但伊不知該海洛因係自大陸運回云云不符，應認徐楷立嗣
    後所述，僅係迴護被告之詞，不足採信。參以徐楷立於94年
    6月13日入境時為警當場查獲其在大陸地區購買之海洛因2包
    ，經送法務部調查局鑑定結果，均含第一級毒品海洛因成分
    ，合計淨重264.02公克，純度44.12%，純質淨重116.49公克
    ，有同局調科壹字第080009713號鑑定通知書1份在卷可稽（
    見偵卷第199頁），並有被告之0000000000、0000000000號
    行動電話與徐楷立自94年6月1日至94年6月8日通訊監察譯文
    （見偵卷第33-37頁）、徐楷立入出境查詢資料（見偵卷第
    176頁）、中國信託商業銀行94年10月20日中信銀集作
    000000000076號函附徐楷立中國信託商業銀行永吉分行
    000000000000號帳戶交易明細表各1份附卷可稽（見偵卷第
    346-354頁），足認被告確有如附表一所示委由徐楷立運輸
    走私海洛因之犯行。
  2.據被告於原審審理時自承：伊當時委由徐楷立至大陸所購入
  　之毒品，是打算要賣，故伊取得毛重220公克海洛因後，就
  　以海洛因約4/5、葡萄糖約1/5去摻，扣案之葡萄糖係伊摻在
  　海洛因裡用的等語（見原審卷第24頁、第66頁、第69頁），
    堪認被告係基於意圖營利之犯意購入海洛因，並於購入後摻
    入葡萄糖以減少毒品純度、增加毒品分量後，再予以分裝出
    售，故即便被告嗣後再以成本價販出，惟該海洛因之成分既
    已摻入他物，被告已可從此增加之分量牟得利益，至為灼然
    。另被告雖抗辯僅係幫乙○○調取毒品供其施用，惟被告於
    原審已坦承：伊自94年6月至7月間，共賣了2次海洛因予乙
    ○○，每次都是1/4錢的量賣4000元，2次共8000元等語（見
    原審卷第69頁），核與證人乙○○於偵訊時證稱：伊從93
    年6月份開始向甲○○買海洛因，1/4錢要4千元，都是在甲
    ○○家向他買海洛因等語相符（見偵卷第215至216頁），參
    以被告販賣海洛因予林琪、「文良」亦均是1/4錢賣4000
    元，且被告亦未提及有另向他人取得海洛因，應認被告係以
    徐楷立代購之海洛因賣予乙○○，而被告與乙○○等人並非
    親故至交，苟無利得，豈會甘冒重刑之風險，一再供其等取
    得海洛因之理，故被告前開為乙○○調貨之辯詞，顯悖於事
    理，不足採信。又據證人蘇明冠於偵查時證稱：伊自94年5
    月起有向甲○○購買海洛因，最後1次在94年7、8月間，約2
    、3次，每次金額約5至8千元，交易地點是在新豐街的便利
    商店或者山海關社區附近等語（見偵卷第261至262頁），證
    人林燦燃於偵訊時證稱：有時在甲○○家聊天時，當伊要離
    開時，甲○○會託伊順便帶到他家地下室去交給買方，伊曾
    經幫他把海洛因帶到地下室交給「文良」之男子等語（見偵
    卷第246至248頁），而被告販賣第一級毒品海洛因予林麗秋
    、林琪之事實，亦有被告之0000000000、0000000000號行
    動電話自94年6月2日至94年6月22日與林琪通訊監察譯文
    （見偵卷第39-50頁）、自94年6月5日至94年6月24日與楊麗
    秋通訊監察譯文各1份（見偵卷第54-65頁）在卷可憑，此外
    ，復有基隆市警察局刑警隊94年8月1日搜索扣押筆錄、被告
    之上開行動電話與林燦燃、乙○○、蘇明冠間之通訊監察譯
    文各1份（見偵卷第52之1頁、第53頁、第66-67之1頁），且
    94年8月1日在被告住處查獲第一級毒品海洛因2包淨重共
    9.03公克，亦經法務部調查局鑑定確含有海洛因成分，有同
    局出具之鑑定通知書1紙在卷足憑，及被告所有供販賣第1級
    毒品所用之葡萄糖7.9公克、行動電話0000000000號晶片卡1
    張、磅秤2台等物扣案可資佐證，足認被告確有如附表二所
    示販賣海洛因之犯行。
  (二)關於販賣第二級毒品安非他命部分：
  1.被告迭於警詢、偵訊及原審自白：伊於94年6月5日，以每兩
    2 萬元之代價，向林琪購入第二級毒品安非他命14兩，再
    以每兩2萬1千元或2萬2千元之代價賣給他人等語（見偵卷第
    155、209至210頁、原審卷第25頁、第70頁），且從被告使
    用之0000000000、0000000000號行動電話自94年6月2日至94
    年6月5日與林琪之通訊監察譯文內容觀之（見偵卷第39至
    50頁），林琪於電話中對被告稱：「我現在要去接那個（
    安非他命）回來，要去在成功一路，他（同夥）說一個（28
    兩）56（萬）下去算，看有多少現金先湊，剩下的本錢2萬
    元」、「我問他們另外半粒（14兩）你們處理完了嗎，我說
    要半顆（14兩）不然他們就完了，我希望東西（安非他命）
    趕快出去，拆線（拆毒品）都是阿吉仔在講」、「外面競爭
    那麼激烈，別人好像是56（萬元），剛開始說要1粒（28 兩
    ），拆開1人1半，沒有經過阿吉仔比較好講話」等語，顯然
    林琪確實於該段期間，多次與被告電話聯絡販賣第二級毒
    品安非他命之事實，是被告上開販入安非他命之自白與事實
    相符，堪以採信。被告有如附表三所示販入安非他命之犯行
    洵堪認定。
  2.又據證人乙○○於偵訊時證稱：伊從94年6月份開始向甲○
    ○買安非他命，半兩要1萬1千元，都是在他家向他買安非他
    命等語（見偵卷第215至216頁）、證人林燦燃於偵查時證稱
    ：有時伊在甲○○家聊天時，有人向甲○○買安非他命，在
    伊離開時，他就會託伊順便帶到他家地下室去交給買方，伊
    曾幫他把安非他命交給在山海關附近一綽號小秋（指楊麗秋
    ）之女子等語（見偵卷第246至248頁）等語。證人杜長齡於
    偵訊時證稱：伊施用之安非他命是在94年6月初向甲○○買
    的，在山海關，每次都是向他買3、4千元，共向甲○○買過
    4、5次等語（見偵卷第239、315頁）。而被告販賣第二級毒
    品安非他命予林麗秋、林琪之事實，有被告之0000000000
    、0000000000號行動電話自94年6月2日至94年6月22日與林
    琪通訊監察譯文（見偵卷第39-50頁）、自94年6月5日至
    94 年6月24日與楊麗秋通訊監聽察文各1份在卷可憑（見偵
    卷第54-65頁），此外，復有基隆市警察局刑警隊94年8月1
    日搜索扣押筆錄、被告之上開行動電話與林燦燃、乙○○間
    之通訊監察譯文各1份（見52之1頁、53頁），並有94年8月1
    日在被告住處查獲之其所有供販賣第二級毒品安非他命所用
    之行動電話0000000000號晶片卡1張、磅秤2台等物扣案可佐
    ，以上證人之證言又均核與被告之自白相符，足認確為事實
    ，均可採信。被告既以每兩2萬元之價格販入安非他命，再
    以每兩2萬1千元或2萬2千元之代價賣予乙○○、林琪、楊
    麗秋等人，被告顯有從中賺取價差而牟得利潤，故被告確以
    營利之犯意有如附表四所示販賣安非他命之犯行無誤。
  (三)關於持有改造手槍、子彈部分：
    此部分事實業據被告坦承不諱，且有扣案之改造手槍1支（
    含彈匣1個）、子彈24顆及手槍、子彈之照片、基隆市警察
    局刑警隊94年8月1日搜索扣押筆錄附卷可稽。該等扣案槍、
    彈經送內政部警政署刑事警察局鑑定結果得知，送鑑改造手
    槍1支（槍枝管制編號：0000000000），認係仿FN廠1910型
    半自動手槍製造之金屬玩具手槍，換裝土造金屬槍管改造而
    成之改造手槍，機械性能良好，可擊發適用之子彈，具殺傷
    力；送鑑子彈24顆，認均係土造子彈（具直徑約7.8mm金屬
    彈頭），經取樣8顆試射，5顆均可擊發，認均具殺傷力，3
    顆無法擊發，認均不具殺傷力，另未試射之子彈16顆，經實
    際試射結果，12顆均可擊發，認具殺傷力，4顆無法擊發，
    認不具殺傷力等情，有內政部警政署刑事警察局94年9月14
    日、94年9月29日刑鑑字第0940117701、0000000000號槍彈
    鑑定書各1份在卷可憑（見偵卷第221-223頁、第229頁），
    足認被告非法持有具殺傷力之改造手槍、子彈之犯行屬實。
  (四)綜上所述，被告前開運輸及販賣毒品之辯詞，顯係卸責之詞
    ，無足採信。本件事證明確，被告犯行洵堪認定，應依法論
    科。
二、被告行為後，刑法業經修正，並自95年7月1日生效施行，有
    關本件情形：
  (一)毒品危害防制條例第4條第1項之運輸第一級毒品罪及懲治走
    私條例第2條第1項之私運管制物品進口罪有併科罰金刑之規
    定，因刑法第33條第5款業經修正，罰金最低額由銀元1元提
    高為新台幣1000元以上，並以百元為單位，經新、舊法比較
    ，應以行為時之刑法第33條第5款規定有利於被告3人。
  (二)刑法第64條第2項、第65條第2項就死刑、無期徒刑減輕其刑
    之規定，均經修正，經比較新、舊法，認修正前之規定較有
    利於被告3人。
  (三)刑法第56條連續犯之規定業經刪除，連續犯之規定經刪除後
    ，數行為將論以數罪，併合處罰，並非較有利於被告，是依
    修正後刑法第2條第1項規定，比較新舊法結果，以行為時之
    法律即舊法論以連續犯有利於被告。
  (四)刑法第55條牽連犯之規定業經刪除，此刪除雖非犯罪構成要
    件之變更，但顯已影響行為人刑罰之法律效果，自屬法律有
    變更，經比較新舊法結果，以行為時法即舊法有利被告。
  (五)修正後第51條第5款將數罪併罰之有期徒刑，合併應執行刑
    期最高度提高為30年，顯較修正前規定20年不利於被告，以
    修正前第51條第5款之規定對被告有利。
  (六)刑法第42條第2項前段關於易服勞役之折算標準，原依罰金
    罰鍰提高標準條例第2條之規定提高100倍，而為以銀元100
    元至300元折算1日，修正為以新台幣1000元、2000元、3000
    元折算1日，修正後刑法第42條第3項前段之規定較有利於被
    告。
  (七)被告再犯本件之罪，係出於故意，無論依修正前或修正後之
    刑法第47條規定（修正後係刑法第47條第1項），均構成累
    犯，無新舊法比較之問題
  (八)刑法第28條關於共犯之規定，由原條文「實施」，修正為「
    實行」，揆諸本條之修正理由係為釐清陰謀共同正犯、預備
    共同正犯、共謀共同正犯是否合乎本條規定之正犯要件，而
    本件被告二人既屬實行犯罪行為之正犯，適用新、舊法並無
    不同，爰依一般適用法律之原則，適用裁判時刑法。
  (九)刑法第59條酌量減輕之規定雖新增「認科以最低度刑仍嫌過
    重者」，惟此係法院就刑之酌裁審認標準見解之明文化，非
    屬法律之變更，不生新舊法比較適用之問題，應適用裁判時
    法（參照最高法院95年10月18日第19次刑事庭會議決議）。
  (十)刑法第55條想像競合犯雖增列但書規定「但不得科以較輕罪
    名所定最輕本刑以下之刑」，此僅係想像競合犯科刑之限制
    ，為法理之明文化，非屬法律之變更，自無新、舊法比較之
    問題（參照最高法院95年第8次刑事庭會議決議）。
  (十一)懲治走私條例第2條之規定，雖於95年5月5日修正，將同條
    第2項之常業犯規定刪除，並將該條第3項、第4項規定移列
    至同條第2項、第3項，於95年5月30日公布施行，惟被告3人
    所犯之同條第1項之罪，其條項、構成要件、刑度均未變更
    ，就涉犯該條項之罪者，並無有利或不利之情形，自不生新
    舊法比較之問題。
  (十二)按犯罪在刑法施行前，比較裁判前之法律孰為有利於行為人
    時，應就罪刑有關之一切情形，比較其全部之結果，而為整
    個之適用，不能割裂而分別適用有利益之條文，最高法院27
    年上字第2615號著有判例可參。本件綜合比較結果，就罪刑
    之部分，以適用修正前之規定，對被告最有利，應適用修正
    前之規定，另就易服勞役之部分，應適用修正後之規定。
三、按販賣毒品罪，並不以販入之後復行賣出為必要，僅以營利
    為目的將毒品販入或將毒品賣出，有一於此，其犯罪即為成
    立。又按海洛因為毒品危害防制條例第2條第1項第1款所稱
    之第1級毒品，且均為行政院依據懲治走私條例第2條第4項
    公告之「懲治走私條例公告管制物品項目及其數額」中所列
    甲項管制進出口物品第4款之毒品。另自大陸地區私運物品
    進入臺灣地區，以私運物品進出口論，懲治走私條例第12條
    規定甚明。核被告所為，係犯毒品危害防制條例第4條第1項
    之販賣、運輸第一級毒品罪、懲治走私條例第2條第1項之自
    大陸地區私運管制物品進口罪、毒品危害防制條例第4條第2
    項之販賣第二級毒品罪、槍砲彈藥刀械管制條例第8條第4項
    之未經許可持有其他可發射子彈具有殺傷力之槍枝罪（起訴
    書誤載為修正前槍砲彈藥刀械管制條例第11條第4項，此部
    分業經原審蒞庭檢察官當庭更正）、同條例第12條第4項之
    未經許可持有子彈罪。被告持有海洛因之低度行為，應為販
    賣、運輸之高度行為所吸收；持有安非他命之低度行為，應
    為販賣之高度行為所吸收，均不另論罪。被告與徐楷立就運
    輸海洛因之犯行，係事前同謀，並推由徐楷立實行，被告就
    此為同謀正犯。台灣基隆地方法院檢察署（95年度偵字第60
    號）就被告與徐楷立共同連續運輸海洛因之犯行移送本院併
    辦，惟此核與前揭有罪之事實為同一事實，本院自得併予審
    理。被告基於營利之意圖，利用對其購入毒品欲供販賣用而
    不知情之徐楷立代購海洛因，為間接正犯，公訴人雖認徐楷
    立就販賣海洛因之部分與被告同為正犯，惟據徐楷立於偵訊
    時證稱：伊不知甲○○購買海洛因之用途為何，甲○○並沒
    有告訴伊等語（見偵卷第181頁），參以被告自承有施用海
    洛因，而其託徐楷立代購之海洛因毛重約220公克、100 公
    克，數量非鉅，如為供己長期施用，僅因大陸售價較為便宜
    而託他人代購，亦無違常情，故尚難以徐楷立為被告自大陸
    代購海洛因入境，即論斷徐楷立知悉被告購買毒品之實際用
    途，遽認徐楷立係「販賣」海洛因之共犯，公訴人就此容有
    誤會，併予敘明。被告就販賣海洛因予「文良」、販賣安非
    他命予楊麗秋之部分，與林燦燃間有犯意聯絡及行為分擔，
    均為正犯。被告以一行為同時觸犯毒品危害防制條例第4條
    第1項運輸第一級毒品罪，及懲治走私條例第2條第1項之自
    大陸地區私運管制物品進口罪，為一行為觸犯數罪名之想像
    競合犯，從一較重之運輸第一級毒品罪處斷。公訴意旨所列
    法條雖未敘及被告犯懲治走私條例第2條第1項之私運管制物
    品進口罪，然被告委由徐楷立由大陸地區私運海洛因入臺，
    即應論以懲治走私條例第2條第1項之私運管制物品進口罪，
    已如上述，且該罪與被告等所犯運輸第一級毒品之犯行，有
    裁判上一罪關係，基於審判不可分之原則，本院自應併予審
    究。被告多次販賣、運輸第一級毒品，及多次販賣第二級毒
    品之犯行，均時間緊接，犯罪方法相似，且各觸犯構成要件
    相同之罪名，顯係出於概括犯意反覆為之，皆為連續犯，分
    別論以情節較重之連續販賣、運輸第一級毒品各1罪、連續
    販賣第二級毒品1罪，並依法僅就法定刑有期徒刑及罰金部
    分加重其刑，至法定刑死刑及無期徒刑部分，依刑法第64
    條第1項、第65條第1項規定，均不得加重其刑。又被告連續
    運輸第一級毒品罪與連續販賣第一級毒品罪間，有方法、目
    的之牽連關係，應從一重之連續販賣第一級毒品罪處斷。另
    被告持有具殺傷力改造手槍及子彈之行為，具有行為繼續之
    性質，為繼續犯，應各論以單純一罪。又被告以一持有行為
    ，分別觸犯未經許可持有其他可發射子彈具有殺傷力槍枝罪
    及未經許可持有子彈罪，為異種想像競合犯，應從一重之未
    經許可持有其他可發射子彈具有殺傷力槍枝罪處斷。被告所
    犯連續販賣第一級毒品罪、連續販賣第二級毒品罪、未經許
    可持有其他可發射子彈具有殺傷力槍枝罪，犯意各別，行為
    互殊，應分論併罰。查被告有事實欄一所載之罪刑宣告及刑
    之執行完畢情形，有本院被告前案紀錄表附卷可憑，其於有
    期徒刑執行完畢後，5年內故意再犯本件有期徒刑以上之罪
    ，均為累犯，應依修正後刑法第47條之規定，除法定刑為死
    刑、無期徒刑部分依法不得加重外，僅就其餘有期徒刑及罰
    金刑之部分，就連續販賣第一級、第二級毒品罪皆遞加重其
    刑，就未經許可持有其他可發射子彈具有殺傷力槍枝罪則加
    重其刑。末按販賣第一級、第二級毒品之法定刑各為「死刑
    或無期徒刑；處無期徒刑者，得併科新台幣一千萬元以下罰
    金」、「無期徒刑或7年以上有期徒刑，得併科新台幣700萬
    元以下罰金」，然同為販賣毒品之人，其原因動機不一，犯
    罪情節未必盡同，或有大盤毒梟者，亦有中、小盤之分，甚
    或僅止於吸毒者友儕間為求互通有無之有償轉讓者亦有之，
    其販賣行為所造成危害社會之程度自屬有異，法律科處此類
    犯罪，所設之法定最低本刑卻同為「死刑或無期徒刑」、「
    無期徒刑或7年以上有期徒刑」，不可謂不重。於此情形，
    倘依其情狀處以有期徒刑，即足以懲儆，並可達防衛社會之
    目的者，自非不可依客觀之犯行與主觀之惡性二者加以考量
    其情狀，是否有可憫恕之處刑，能斟酌至當，符合罪刑相當
    原則，本件被告並無販賣毒品之前科，就自大陸地區走私運
    輸海洛因來台之事實，及販賣海洛因、安非他命之犯行，其
    自警詢、偵查及原審中均坦認，使毒品查緝工作順利進行，
    且其走私運輸入臺之海洛因重量毛重分別約為220公克、100
    公克，尚屬非鉅，其以情節論，惡性尚非重大不赦，並其初
    次犯此重罪，已知悔悟，若科處最輕本刑無期徒刑或7年以
    上有期徒刑，猶嫌過重，實屬情輕法重，在客觀上足以引起
    一般之同情，尚有堪資憫恕之處，爰就被告販賣第一、二級
    毒品罪之部分，均酌量減輕其刑，並依法先加後減之。
四、另公訴及移送併辦意旨（台灣基隆地方法院檢察署95年度偵
    字第60號）略以：被告分別於94年5月24日、6月8日委託徐
    楷立至大陸廣州地區，向綽號「小劉」購入第二級毒品美沙
    多液再由徐楷立於同年6月1日、6月13日夾帶返台，惟於6月
    13 日攜帶美沙多液24瓶、美沙多錠100顆入境大廳即遭警查
    獲，因認被告涉犯毒品危害防制條例第4條第2項之運輸、販
    賣第二級毒品罪嫌云云。公訴及併辦意旨係以被告之自白、
    徐楷立、張哲維之證述為據。訊據被告堅決否認有委託徐楷
    立代購美沙多，辯稱；伊僅有委託徐楷立代購海洛因等語。
    經查：
  (一)被告或共犯之自白，不得作為有罪判決之唯一證據，仍應調
    查其他必要之證據，以察其是否與事實相符，刑事訴訟法第
    156條定有明文。本件據證人徐楷立迭於警詢及另案台灣桃
    園地方法院94年度重訴字第66號審理時證稱：扣案之美沙多
    液係伊本人要用的，另100顆美沙多錠係幫綽號「寶哥」帶
    的，伊僅有查獲該次有攜帶美沙多等語（見偵卷第119頁、
    94年度重訴字第66號卷第109頁）。證人徐楷立於偵訊時固
    證稱：6月13日被查獲該次係受被告委託至國外買毒品，將
    海洛因、美沙多攜帶入境，海洛因之價款係被告先匯15萬元
    給伊，美沙多價款係伊先出等語（見偵卷第181頁），惟證
    人徐楷立於偵訊時並未明確證述6月13日被查獲之美沙多係
    受被告委託代購，且證人徐楷立於警詢及另案審理均已證稱
    部分之美沙多係幫「寶哥」代購等情，尚難以其於偵訊未具
    體明確之陳述，遽認被告有委託徐楷立代購美沙多入境。另
    證人張哲維固於94年9月18日警詢時供陳：伊於94年5月24日
    有與徐楷立共同夾帶海洛因入境云云（見94年度重訴字第66
    號卷第22頁），惟嗣又否認該次有攜帶海洛因入境（見該卷
    第72 -75頁），然張哲維始終未曾提及有夾帶美沙多入境，
    亦不得以張哲維之證詞為被告不利之認定。
  (二)況徐楷立於94年6月13日入境時為警當場查獲之美沙多液24
    瓶、美沙多錠100顆，及被告於94年8月1日為警在其住處查
    獲之美沙多錠1顆，分別送行政院衛生署管制藥品管理局鑑
    定得知，美沙多口服液24瓶，檢體外觀：褐色玻璃瓶，上面
    有"鹽酸美沙酮口服液"簡體字，判定結果檢出有Methadone
    成分；美沙多錠100顆，檢體外觀：鋁箔包裝，上面印有
    Methadone BP字樣，內為白色圓形錠，一面有P字樣，判定
    結果檢出有Methadone成分；送驗檢體1顆，檢體外觀：鋁箔
    包裝，內為白色圓形錠，一面有P字樣，判定結果檢出有
    Methadone成分，此有行政院衛生署管制藥品管理局管檢字
    第0940007809、0000000000號檢驗成績書各1份在卷可稽，
    顯見於被告住處扣得之美沙多錠1顆與徐楷立夾帶入境之美
    沙多錠100顆之外觀不同，難認係同一來源。
  (三)此外復查無其他積極證據足認徐楷立有於94年6月1日夾帶美
    沙多入境，及94年6月13日扣案之美沙多係徐楷立受被告之
    委託代購，應認不能證明被告有運輸、販賣美沙多之犯行，
    惟此部分與前開販賣安非他命之犯行有裁判上一罪之關係，
    此部分爰不另為無罪之諭知。至台灣基隆地方法院檢察署移
    送併辦之部分，因與本案無裁判上一罪之關係，本院無從併
    予審理，應退回由原檢察署檢察官另為偵辦。
五、公訴意旨另略以：被告自94年6月間起，多次在山海關社區
    ，以1000至2000元不等之價格，販賣海洛因及安非他命予林
    燦燃，因認被告此部分涉有連續販賣海洛因及安非他命之犯
    行云云。訊據被告堅決否認有販賣海洛因及安非他命予林燦
    燃，辯稱：伊僅係轉讓毒品給林燦燃，並未向他收錢等語。
    經查，據證人林燦燃於偵訊時證稱：伊有幫朋友向甲○○調
    海洛因，0.2公克算1000元，伊施用之安非他命都是甲○○
    給的，他都沒有收錢等語（見偵卷第238頁、248頁），並於
    本院審理時證稱：伊去甲○○住處聊天，他有吸食安非他命
    ，伊看到，他就拿給伊施用，伊也有幫朋友向甲○○拿海洛
    因，但甲○○都沒有跟伊拿錢等語（見本院96年1月9日審判
    筆錄第4頁），參以林燦燃多次受被告委託將海洛因、安非
    他命交予其所販售之對象「文良」、楊麗秋，已如前述，被
    告因此免費提供海洛因（每次0.2公克，共2次）、安非他命
    （每次1公克，共3次）予林燦燃作為酬勞，亦合於常情，被
    告固於原審自承有販賣海洛因、安非他命予林燦燃，惟被告
    雖經自白，仍應調查其他必要之證據，以查其與事實是否相
    符，林燦燃既未證述被告有對其收受毒品之價款，被告提供
    毒品予其施用作為共同販賣毒品之酬勞，已與販賣需有對價
    或轉讓需單純無償之法律評價有別，被告將海洛因、安非他
    命提供予林燦燃施用，既非販賣（並未交付價金），亦非轉
    讓（此為共同販賣之酬勞），此外亦無任何補強之證據足以
    輔助，自不足逕以被告之前之自白，遽認其確有販賣毒品予
    林燦燃之犯行，應認不能證明被告有此部分之犯行，惟此部
    分核與前開有罪之事實有裁判上一罪之關係，本院爰不另為
    無罪之諭知。
六、原審以被告犯行明確，予以論罪科刑，固非無見，惟原審
    論被告販賣第一、二級毒品罪，雖於事實欄認定被告係基於
    營利之意圖而為等情，然於理由內並未敘明其憑以認定被告
    有此項主觀意圖之論據，遽行判決，容有理由不備之處。
    被告基於營利之意圖，利用對其購入毒品欲供販賣用而不知
    情之徐楷立代購海洛因，為間接正犯，原審認被告與徐楷立
    為販賣海洛因之正犯，尚有未洽。徐楷立於94年6月13日
    私運入境之毒品美沙多，係為其本人及「寶哥」所購買，原
    審認定該毒品美沙多係徐楷立為被告代購而私運回台，其論
    斷容有未洽。被告與林燦燃共同販賣海洛因、安非他命予
    「文良」、楊麗秋，被告遂免費提供海洛因、安非他命予林
    燦燃作為酬勞，原審認被告此部分係販賣海洛因、安非他命
    （即原判決附表二編號3、附表五編號3部分），顯有未合。
    被告持有手槍部分，原審雖併科罰金，然就罰金諭知易服
    勞役折算標準之規定業經修正，以修正後規定較有利於被告
    ，原審仍適用修正前之刑法諭知易服勞役之折算標準，尚非
    適法。扣案之行動電話0000000000門號晶片卡1張，係使
    用者向電信業者申請租用而僅取得其使用權，並非申請使用
    者所有，被告既未取得所有權，且非違禁物，不得併予宣告
    沒收，原審予以沒收，並非允適。另被告所有搭配門號
    0000000000號、0000000000號、0000000000號之未扣案行動
    電話3具，徐楷立所有門號0000000000號之未扣案行動電話1
    具，係供被告販賣毒品、徐楷立共同運輸毒品聯繫所用之物
    ，均應依毒品危害防制條例第19條第1項宣告沒收，並諭知
    如全部或一部不能沒收時，追徵其價額，原審漏未諭知，亦
    有未洽。被告上訴否認部分犯罪，雖無理由，然原判決既有
    上揭可議之處，仍應予以撤銷改判。
七、爰審酌被告素行並未良善，為謀一己私利，運輸、販賣毒品
    予他人施用，危害國民健康，並無故非法持有具殺傷力改造
    手槍、子彈，嚴重破壞社會治安，惟其於案發後曾坦承犯行
    而有助於案情之查明，犯後態度尚可，兼衡其運輸、販賣毒
    品之次數、所得利潤等一切情狀，分別量處如主文所示之刑
    ，並定其應執行之刑，及就併科罰金部分諭知易服勞役之折
    算標準，以示懲儆。徐楷立於94年6月13日為警查獲扣案之
    第一級毒品海洛因2包，合計毛重278公克（淨重264.02公克
    ），其中毛重100公克之海洛因係被告託徐楷立購買（其餘
    毛重100公克係「寶哥」託徐楷立購買、另毛重78公克係徐
    楷立自己購買，與本案被告販賣毒品罪無涉，不得宣告沒收
    銷燬），及94年8月1日16時46分左右在被告住處查獲之第一
    級毒品海洛因2包（淨重共9.03公克），均為查獲之毒品，
    應依毒品危害防制條例第18條第1項前段之規定，均沒收銷
    燬。另扣案之包裹前開海洛因之包裝袋4只、葡萄糖毛重7.
    9公克、磅秤2台，均為被告所有，供販賣毒品所用之物，業
    據被告供承在卷，爰依毒品危害防制條例第19條第1項之規
    定均宣告沒收。另被告使用未扣案搭配門號0000000000號、
    0000000000號、0000000000號之行動電話3具，徐楷立所有
    門號0000000000號之未扣案行動電話1具，係供被告販賣毒
    品、徐楷立共同運輸毒品聯繫所用之物，亦據被告、徐楷立
    供陳屬實，應依毒品危害防制條例第19條第1項宣告沒收，
    並諭知如全部或一部不能沒收時，追徵其價額。至被告販賣
    海洛因所得合計4萬7千元、販賣安非他命所得合計23萬4千
    元，共計28萬1千元為被告販賣毒品所得，依毒品危害防制
    條例第19條第1項之規定均宣告沒收，如全部或一部不能沒
    收時，以其財產抵償之。至於94年8月1日為警查扣之美沙多
    錠1顆、吸食器1組、塑膠吸管2支等物，雖為被告所有，但
    係供其施用第二級毒品之物，與本案運輸、販賣第二級毒品
    罪無關；扣案之門號0000000000號晶片卡1張，不能證明被
    告取得所有權，且非違禁物，均不予沒收。扣案之改造手槍
    1支（槍枝管制編號：0000000000、含彈匣1個），為違禁物
    ，應依刑法第38條第1項第1款之規定，宣告沒收。另扣案具
    殺傷力之子彈17顆，業經鑑驗試射而告滅罄，毋庸宣告沒收
    ，至其餘7顆子彈，因無殺傷力亦非違禁物，本無宣告沒收
    之依據，且亦經鑑驗試射而告滅罄，毋庸宣告沒收。
八、被告經合法傳喚，無正當之理由不到庭，爰不待其陳述，逕
    行判決。
據上論斷，應依刑事訴訟法第369條第1項前段、第364條、第371
條、第299條第1項前段，毒品危害防制條例第4條第1項、第2項
、第18條第1項前段、第19條第1項，懲治走私條例第2條第1項、
第11條、第12條，槍砲彈藥刀械管制條例第8條第4項、第12條第
4項，刑法第2條第1項、第11條、第28條、第47條第1項、第59條
、第42條第3項、修正前刑法第56條、第55條、第65條第2項、第
51 條第5款、第38條第1項第1款，修正前罰金罰鍰提高標準條例
第2條，刑法施行法第1條之1第1項，判決如主文。
本案經檢察官謝英民到庭執行職務。
中　　華　　民　　國　　96　　年　　1 　　月　　31　　日
                  刑事第二庭審判長法  官  呂丹玉
                                  法  官  王詠寰
                                  法  官  林恆吉
以上正本證明與原本無異。
如不服本判決，應於收受送達後十日內向本院提出上訴書狀，其
未敘述上訴之理由者並得於提起上訴後十日內向本院補提理由書
（均須按他造當事人之人數附繕本）。
                                  書記官  劉文美
中　　華　　民　　國　　96　　年　　1 　　月　　31　　日
附錄：本案論罪科刑法條全文
毒品危害防制條例第4條第1項、第2項：
製造、運輸、販賣第一級毒品者，處死刑或無期徒刑；處無期徒
刑者，得併科新臺幣1千萬元以下罰金。
製造、運輸、販賣第二級毒品者，處無期徒刑或7年以上有期徒
刑，得併科新臺幣7百萬元以下罰金。
懲治走私條例第2條第1項：
私運管制物品進口、出口逾公告數額者，處7年以下有期徒刑，
得併科新臺幣3百萬元以下罰金。
現行槍砲彈藥刀械管制條例第8條第4項：
未經許可，持有、寄藏或意圖販賣而陳列第一項所列槍枝者，處
3年以上10年以下有期徒刑，併科新台幣7,000,000元以下罰金。
現行槍砲彈藥刀械管制條例第12條第4項：
未經許可，持有、寄藏或意圖販賣而陳列子彈者，處5年以下有
期徒刑，併科新台幣3,000,000元以下罰金。
附表一（販入及運輸第一級毒品海洛因部分）
┌──┬────┬─────────────┬──────┬──────┐
│編號│販入、運│犯罪方法              　　│毒品流向    │備註        │
│    │輸之時間│                          │            │            │
├──┼────┼─────────────┼──────┼──────┤
│ 1  │94年5月2│由甲○○出資35萬元並支付  │於附表二所示│            │
│    │4日周志 │10萬元之酬勞委託徐楷立至大│之時間將之販│            │
│    │信出資委│陸廣州地區向「小劉」之男子│賣予附表二之│            │
│    │託徐楷立│購入第一級毒品海洛因毛重約│人。        │            │
│    │        │220公克，復由徐楷立於同年6│            │            │
│    │94年6月1│月1日夾帶入國際機場後，在 │            │            │
│    │日徐楷立│台北市○○路17號將第一級毒│            │            │
│    │運輸毒品│品海洛因交付甲○○。      │            │            │
│    │返台    │                          │            │            │
│    │        │                          │            │            │
├──┼────┼─────────────┼──────┼──────┤
│ 2  │94年6月8│由甲○○出資15萬元委託徐楷│為警方查扣。│            │
│    │日甲○○│立至大陸廣州地區向「小劉」│            │            │
│    │出資委託│之男子購入第一級毒品海洛因│            │            │
│    │徐楷立  │毛重約100公克，復由徐楷立 │            │            │
│    │        │於同年6月13日夾帶入境，惟 │            │            │
│    │94年6月 │於國際機場入境大廳即被查獲│            │            │
│    │13日徐楷│。                        │            │            │
│    │立運輸毒│                          │            │            │
│    │品返台  │                          │            │            │
└──┴────┴─────────────┴──────┴──────┘
附表二（賣出第一級毒品海洛因部分）（販毒所得計4萬7千元）
┌──┬────┬────┬────┬───────┬────┬────┐
│編號│販賣時間│販賣地點│販賣對象│販賣次數、數量│販賣所得│備註    │
│    │        │        │        │及價格        │        │        │
├──┼────┼────┼────┼───────┼────┼────┤
│ 1  │94年6月 │基隆市觀│乙○○  │2次，每次1/4錢│8千元   │        │
│    │至94年7 │海街38號│        │價格4千元。   │        │        │
│    │月間    │6樓     │        │              │        │        │
├──┼────┼────┼────┼───────┼────┼────┤
│ 2  │94年5月 │基隆市山│蘇明冠  │2次，1次價格5 │1萬3千元│        │
│    │至94年7 │海關社區│        │千、1次價格8千│        │        │
│    │月間    │內或新豐│        │元。          │        │        │
│    │        │街的便利│        │              │        │        │
│    │        │商店    │        │              │        │        │
├──┼────┼────┼────┼───────┼────┼────┤
│ 3  │94年6月 │基隆市山│楊麗秋  │1次，1錢價格1 │1萬元   │        │
│    │間      │海關社區│　　　  │萬元。　　　　│　　　　│　      │
│    │        │內      │        │              │        │        │
│    │        │        │        │              │        │        │
├──┼────┼────┼────┼───────┼────┼────┤
│ 4  │94年6月1│基隆市觀│林琪  │1次，1/2錢價格│8千元   │        │
│    │4日     │海街38號│        │8千元。       │        │        │
│    │        │6樓     │        │              │        │        │
├──┼────┼────┼────┼───────┼────┼────┤
│ 5  │94年6月 │基隆市觀│姓名年籍│2次，每次1/4錢│8千元   │係甲○○│
│    │間      │海街38號│不詳綽號│價格4千元。   │        │於基隆市│
│    │        │地下室  │「文良」│              │        │觀海街38│
│    │        │        │之男子  │              │        │號6樓交 │
│    │        │        │        │              │        │林燦燃，│
│    │        │        │        │              │        │託林燦燃│
│    │        │        │        │              │        │持往地下│
│    │        │        │        │              │        │室轉交予│
│    │        │        │        │              │        │「文良」│
│    │        │        │        │              │        │。      │
└──┴────┴────┴────┴───────┴────┴────┘
附表三（販入第二級毒品安非他命部分）
┌────┬─────────────┬──────┬──────┐
│販入時間│犯罪方法              　　│毒品流向    │備註        │
├────┼─────────────┼──────┼──────┤
│94年6月5│甲○○以每兩2萬元之價格， │於附表四所示│原起訴書誤載│
│日      │在基隆市○○街38號6樓住處 │時間販售予附│為56萬元。  │
│        │，向林琪購得14兩安非他命│表四所示之人│            │
│        │，共計28萬元。            │。          │            │
└────┴─────────────┴──────┴──────┘
附表四（賣出第二級毒品安非他命部分）（販毒所得計23萬4千
       元）
┌──┬────┬────┬────┬───────┬────┬────┐
│編號│販賣時間│販賣地點│販賣對象│販賣次數及價格│販賣所得│備註    │
├──┼────┼────┼────┼───────┼────┼────┤
│ 1  │94年6月 │基隆市觀│乙○○  │3次，每次半兩 │3萬3千元│        │
│    │至94年7 │海街38號│        │價格1萬1千元。│        │        │
│    │月間    │6樓     │        │              │        │        │
┌──┬────┬────┬────┬───────┬────┬────┐
│ 2  │94年6月 │基隆市山│杜長齡  │4次，每次3千元│1萬2千元│        │
│    │至94年7 │海關社區│        │。            │        │        │
│    │月間    │內      │        │              │        │        │
├──┼────┼────┼────┼───────┼────┼────┤
│ 3  │94年6月7│        │林琪  │1次，5兩價格10│10萬5千 │        │
│    │日      │        │        │萬零5千元。   │元      │        │
│    │        │        │        │              │        │        │
│    │        │        │        │              │        │        │
│    │　      │        │        │              │        │        │
├──┼────┼────┼────┼───────┼────┼────┤
│ 4  │94年6月 │基隆市山│楊麗秋（│4次，每次1兩價│8萬4千元│(1)其中1 │
│    │間      │海關社區│綽號小秋│格2萬1千元。  │        │  次係由│
│    │        │內      │）      │              │        │  甲○○│
│    │        │        │        │              │        │  於基隆│
│    │        │        │        │              │        │  市觀海│
│    │        │        │        │              │        │  街38  │
│    │        │        │        │              │        │  號6樓 │
│    │        │        │        │              │        │  住處將│
│    │        │        │        │              │        │  安非他│
│    │        │        │        │              │        │  命交林│
│    │        │        │        │              │        │  燦燃，│
│    │        │        │        │              │        │  託林燦│
│    │        │        │        │              │        │  燃持往│
│    │        │        │        │              │        │  基隆市│
│    │        │        │        │              │        │  山海關│
│    │        │        │        │              │        │  社區轉│
│    │        │        │        │              │        │  交林麗│
│    │        │        │        │              │        │  秋。  │
│    │        │        │        │              │        │(2)原起訴│
│    │        │        │        │              │        │  書附表│
│    │        │        │        │              │        │  2編號 │
│    │        │        │        │              │        │  6、8重│
│    │        │        │        │              │        │  覆列載│
│    │        │        │        │              │        │  ，綽號│
│    │        │        │        │              │        │  「小秋│
│    │        │        │        │              │        │  」之人│
│    │        │        │        │              │        │  即是楊│
│    │        │        │        │              │        │  麗秋。│
└──┴────┴────┴────┴───────┴────┴────┘
